---
title: "สถานการณ์ Covid-19 ปี 2020"
author: "Malaiwan Kaewarsa"
output: 
  flexdashboard::flex_dashboard:
    orientation: rows
  runtime: shiny
---

<link rel="preconnect" href="https://fonts.gstatic.com"> 
<link href="https://fonts.googleapis.com/css2?family=Krub&family=Sarabun:wght@100&display=swap" rel="stylesheet">
<style type="text/css">
body{ /* Normal  */
      font-size: 16px;
        font-family: 'Krub', sans-serif;
      color: #1B2631;
      line-height: 1.7em;
  }
td {  /* Table  */
  font-size: 8px;
}
h1.title {
  font-size: 38px;
  color: #154360;
}
h1 { /* Header 1 */
  font-size: 28px;
  color: #154360;
}
h2 { /* Header 2 */
    font-size: 22px;
  color: #154360;
}
h3 { /* Header 3 */
  font-size: 20px;
  font-family: 'Sarabun', sans-serif;  
  color: #154360;
}
code.r{ /* Code block */
    font-size: 12px;
}
pre { /* Code block - determines code spacing between lines */
    font-size: 14px;
}
</style>

```{r global, include=FALSE}
library(flexdashboard)
library(tidyr)
library(tidyverse)
library(ggplot2)
library(dplyr)
library(dygraphs)
library(forcats)
library(leaflet)
library(ggExtra)
library(GGally)
dat<-read.csv("finalexam.csv")


```

Overview
====================================
row
--------------------------
### จำนวนประเทศทั้งหมด

```{r,echo=FALSE}
valueBox(414,icon="fa-bicycle",color = ("info"))
```

### ค่าเฉลี่ยจำนวนผู้ป่วยที่ได้รับการยืนยันว่าติด Covid-19

```{r}
#summary(dat$confirmed_case)
valueBox(94553,icon="fa-motorcycle",color = ("blue"))
```

### ค่าเฉลี่ยจำนวนผู้ป่วยที่ได้รับการยืนยันว่าเสียชีวิตจาก Covid-19

```{r}
#summary(dat$confirmed_deaths)
valueBox(2926,icon="fa-car",color = ("danger"))
```

row
--------------------------

### ดัชนีความเข้มงวดของมาตรการการควบคุมโรค

```{r}
gauge(4.958,min = 1,max = 10,gaugeSectors(success = c(7,10),warning = c(4,6),danger = c(1,3)))
```

### ดัชนี containment and health index

```{r}
gauge(4.952,min = 1,max = 10,gaugeSectors(success = c(7,10),warning = c(4,6),danger = c(1,3)))
```


### ดัชนีการสนับสนุน/ช่วยเหลือทางด้านเศรษฐกิจแก่ประชาชน

```{r}
gauge(3.785,min = 1,max = 10,gaugeSectors(success = c(7,10),warning = c(4,6),danger = c(1,3)))
```

row
--------------------------

### กราฟเส้นแสดงจำนวนผู้ป่วย, ผู้เสียชีวิต,และผู้เข้ารับการรักษาในโรงพยาบาลสะสมในแต่ละเดือน

```{r}
cases_cu<-dat%>%
	select(date,cases_cumulative)%>%
	filter(!is.na(cases_cumulative))%>%
	separate(col="date",into=c("year","month","day"),sep="-")%>%
	select(-c("year"))%>%
	group_by(month)%>%
	summarise(sum=sum(cases_cumulative))%>%ts
deaths_cu<-dat%>%
	select(date,deaths_cumulative)%>%
	filter(!is.na(deaths_cumulative))%>%
	separate(col="date",into=c("year","month","day"),sep="-")%>%
	select(-c("year"))%>%
	group_by(month)%>%
	summarise(sum=sum(deaths_cumulative))%>%ts
hospitalized_cu<-dat%>%
	select(date,hospitalized_cumulative)%>%
	filter(!is.na(hospitalized_cumulative))%>%
	separate(col="date",into=c("year","month","day"),sep="-")%>%
	select(-c("year"))%>%
	group_by(month)%>%
	summarise(sum=sum(hospitalized_cumulative))%>%ts
lungDeaths <- cbind(cases_cu,deaths_cu)
dygraph(lungDeaths)

```

second
====================================

Column {data-width=200 .sidebar}
------------------------------------

```{r }
head(mtcars)
str(mtcars) 


# classic plot :
p <- ggplot(mtcars, aes(x=wt, y=mpg, color=cyl, size=cyl)) +
      geom_point() +
      theme(legend.position="none")
 
# Set relative size of marginal plots (main plot 10x bigger than marginals)
p1 <- ggMarginal(p, type="histogram", size=10)
 
# Custom marginal plots:
p2 <- ggMarginal(p, type="histogram", fill = "slateblue", xparams = list(  bins=10))
 
# Show only marginal plot for x axis
p3 <- ggMarginal(p, margins = 'x', color="purple", size=4)
```
Row {data-heigth=400}
------------------------------------

```{r}


```

first
====================================

column
------------------------------------
### 6

```{r }
support<-select(dat,income_support,cases_cumulative)
plot(support, pch = 20)
grid()
```

New {data-navmenu=Details}
================================

column
-------------------------------

### กราฟเส้นแสดงจำนวนผู้ป่วย, ผู้เสียชีวิต, ผู้เข้ารับรักษาในโรงบาล รายใหม่

```{r}
cases_new<-dat%>%
	select(date,cases_new)%>%
	filter(!is.na(cases_new))%>%
	separate(col="date",into=c("year","month","day"),sep="-")%>%
	select(-c("year"))%>%
	group_by(month)%>%
	summarise(sum=sum(cases_new))%>%ts
deaths_new<-dat%>%
	select(date,deaths_new)%>%
	filter(!is.na(deaths_new))%>%
	separate(col="date",into=c("year","month","day"),sep="-")%>%
	select(-c("year"))%>%
	group_by(month)%>%
	summarise(sum=sum(deaths_new))%>%ts
hospitalized_new<-dat%>%
	select(date,hospitalized_new)%>%
	filter(!is.na(hospitalized_new))%>%
	separate(col="date",into=c("year","month","day"),sep="-")%>%
	select(-c("year"))%>%
	group_by(month)%>%
	summarise(sum=sum(hospitalized_new))%>%ts
lungDeaths <- cbind(cases_new,deaths_new,hospitalized_new)
dygraph(lungDeaths)

```


Cumulative {data-navmenu=Details}
================================

### กราฟเส้นแสดงจำนวนผู้ป่วย, ผู้เสียชีวิต, ผู้เข้ารับรักษาในโรงพยาบาลสะสม

```{r}
cases_cu<-dat%>%
	select(date,cases_cumulative)%>%
	filter(!is.na(cases_cumulative))%>%
	separate(col="date",into=c("year","month","day"),sep="-")%>%
	select(-c("year"))%>%
	group_by(month)%>%
	summarise(sum=sum(cases_cumulative))%>%ts
deaths_cu<-dat%>%
	select(date,deaths_cumulative)%>%
	filter(!is.na(deaths_cumulative))%>%
	separate(col="date",into=c("year","month","day"),sep="-")%>%
	select(-c("year"))%>%
	group_by(month)%>%
	summarise(sum=sum(deaths_cumulative))%>%ts
hospitalized_cu<-dat%>%
	select(date,hospitalized_cumulative)%>%
	filter(!is.na(hospitalized_cumulative))%>%
	separate(col="date",into=c("year","month","day"),sep="-")%>%
	select(-c("year"))%>%
	group_by(month)%>%
	summarise(sum=sum(hospitalized_cumulative))%>%ts
lungDeaths <- cbind(cases_cu,deaths_cu,hospitalized_cu)
dygraph(lungDeaths)

```